【裁判字號】    89,易,1830
【裁判日期】    900105
【裁判案由】    毀損等
【裁判全文】
臺灣臺北地方法院刑事判決                        八十九年度易字第一八三號
    公  訴  人  臺灣臺北地方法院檢察署檢察官
    被      告  乙○○
右列被告因毀損等案件，經檢察官提起公訴（八十九年度偵字第一二八一九號），本
院判決如左：
    主  文
乙○○以加害生命、財產之事恐嚇他人，致生危害於安全，處拘役伍拾日，如易科罰
金以佰元折算壹日；又共同損壞他人之女鞋，足以生損害於他人，處罰金仟元，
如易服勞役以佰元折算壹日。
    事  實
一、乙○○因其姓名、年籍不詳之女性成年友人與丙○○因購物賒欠發生糾紛，該名
    女子乃於民國八十九年一月二十五日晚間七時許，先至臺北市○○○路一五九號
    一樓丙○○經營之「巧巧屋服飾店」門外叫囂，復於同日晚間九時許，與乙○○
    共萌毀損之犯意，由乙○○駕駛Ｇ六─二二九號營業小客車搭載該女子至上址服
    飾店外，二人即下車進入店內徒手搗亂店內擺設之物品，乙○○並接續將店內展
    示之女鞋丟向丙○○，損壞二雙女鞋鞋跟，足以生損害於丙○○，幸經店內顧客
    甲○○將該女子勸離，始告平息。詎乙○○又另行起意，於翌（二十六）日晚間
    七時許，獨自至上址服飾店內搗亂店內擺設展示用鞋子及衣物，並向丙○○恫稱
    ：「不得營業，否則對其不利並要砸店」等語，以加害生命、財產之事恐嚇之，
    致其心生畏懼，致生危害於安全，旋即離去，約莫半小時後，乙○○再度至上址
    搗亂店內物品，並用腳踢櫥窗玻璃，均尚未致店內物品毀損程度，隨後揚長離去
    。
二、案經被害人丙○○訴請臺北市警察局萬華分局報請臺灣臺北地方法院檢察署檢察
    官偵查起訴。
    理  由
一、訊據被告乙○○固不諱言於右揭時、地先後至上址告訴人丙○○經營之服飾店，
    惟矢口否認有毀損、恐嚇等犯行，辯稱：伊搭載客人至上址，見客人與告訴人發
    生糾紛上前勸架，僅有踢櫥櫃玻璃云云。惟查：右揭事實，業據告訴人丙○○迭
    於偵、審時指訴歷歷，核與證人甲○○於偵、審時證述情節，大致相符，告訴人
    於遭受被告等人搗毀店內物品後，確有向警報案，亦有台北市政府萬華分局八十
    九年十月二十一日北市警萬分刑字第八九六三七七九九００號函可稽，參諸被告
    與告訴人、證人甲○○均無仇隙，當不致無端誣陷，又被告若僅係搭載該名女子
    至上址，與其素昧平生，何以會隨同該名女子進入告訴人店內，又腳踢櫥櫃玻璃
    ，是被告上開所辯，顯係臨訟飾卸之詞，不足採信。此外，復有現場照片二幀可
    憑，本件事證明確，被告犯行洵堪認定，應予依法論科。
二、核被告乙○○所為，係犯刑法第三百零五條之恐嚇罪及第三百五十四條之毀損罪
    。被告接續毀損女鞋二雙，時間、空間完全緊密相接，顯屬單一之犯意決定，一
    行為之接續進行，僅成立一罪，另被告亦僅於八十九年一月二十六日犯有一次恐
    嚇行為，公訴人指被告連續二次毀損、恐嚇行為，認均應依連續犯規定加重其刑
    云云，核與事實不符，容有未洽。被告與該名成年女子間就毀損部分，有犯意聯
    絡、行為分擔，為共同正犯，又其所犯上開二罪間，犯意各別，行為互殊，應予
    分論併罰。爰審酌被告僅因細故動輒至告訴人店內搗亂，毫無法紀觀念，及被告
    之犯罪手段、目的、情節、所生危害及犯罪後飾詞卸責不知悔改，亦未尋求告訴
    人原諒，雙方尚未達成和解等一切情狀，各量處如主文所示之刑，並各諭知易科
    罰金、易服勞役之折算標準，以資懲儆。
據上論斷，應依刑事訴訟法第二百九十九條第一項前段，刑法第二十八條、第三百零
五條、第三百五十四條、第四十一條、第四十二條第二項，罰金罰鍰提高標準條例第
一條前段，第二條，判決如主文。
本案經檢察官林美玲到庭執行職務
中      華      民      國    九十      年      一      月      五      日
                                      臺灣臺北地方法院刑事第八庭
                                          法  官  胡宏文
右正本證明與原本無異。
如不服本判決，應於判決送達後十日內，向本院提出上訴狀。
                                          書記官  劉穗筠
中      華      民      國    九十      年      一      月      八      日
附本案論罪科刑依據之法條：刑法第三百零五條、第三百五十四條
刑法第三百零五條
以加害生命、身體、自由、名譽、財產之事，恐嚇他人致生危害於安全者，處二年以
下有期徒刑、拘役或三百元以下罰金。
刑法第三百五十四條
毀棄、損壞前二條以外之他人之物，或致令不堪用，足以生損害於公眾或他人者，處
二年以下有期徒刑、拘役或五百元以下罰金。


司法院資訊處製作；財團法人民間司法改革基金會備份。
